【裁判字號】    89,上訴,391
【裁判日期】    890315
【裁判案由】    強盜等
【裁判全文】
臺灣高等法院刑事判決                            八十九年度上訴字第三九一號
    上  訴  人  己○○
    即  被  告
    指定辯護人  本院公設辯護人丙○○
右上訴人因強盜等案件，不服臺灣新竹地方法院八十八年度訴字第七一號，中華民國
八十八年十二月二十九日第一審判決（起訴案號：臺灣新竹地方法院檢察署八十七年
度偵字第七九０九號）提起上訴，本院判決如左：
    主  文
原判決撤銷。
己○○連續毀越門扇安全設備於夜間侵入住宅竊盜，處有期徒刑壹年；又攜帶兇器毀
越牆垣安全設備竊盜，因防護贓物，而當場施以強暴，處有期徒刑伍年貳月；又未經
許可持有刀械，處有期徒刑肆月，扣案之藍波刀壹把沒收。應執行有期徒刑陸年貳月
，扣案之藍波刀壹把沒收。
    事  實
一、己○○前曾於民國（下同）八十五、八十六年間，因竊盜等案件，經臺灣新竹地
    方法院分別判處有期徒刑十月、五月，並經定執行刑為有期徒刑一年三月，於八
    十七年八月十四日假釋出監（刑期應至八十八年一月十九日）。仍不知警惕，竟
    於假釋期間，基於意圖為自己不法所有之概括犯意，連續於附表一所示之時、地
    ，以各該附表一所示之方法竊取如附表一所示辛○○等人之財物（侵入住宅部分
    未據告訴），得手後，分別花用殆盡或予丟棄。己○○又意圖為自己不法之所有
    ，於八十七年十一月十四日十六時二十分許，以踰越後院圍牆之方式侵入莊宏斌
    位於新竹市○○路二三三號之住處後院，並持其在附近工地所撿拾足以攻擊人身
    、客觀上具有危險性之螺絲起子一支（較大者）敲打損壞為安全設備之窗戶玻璃
    ，並進入屋內竊取莊宏斌所有置於三樓房間內如附表二所示之財物（侵入住宅部
    分未據告訴），得手後正欲離去時，為莊宏斌發覺而報警圍捕，己○○為防護贓
    物，竟當場施以強暴，與圍捕警員蔡成富發生拉扯扭打，嗣己○○擺脫蔡成富之
    追捕後，於同日十六時三十分許為另一圍捕警員制服逮獲，並扣得非其所有之螺
    絲起子大、小各乙支及小型手電筒乙支。另己○○於八十五年間，在新竹縣、市
    某不詳地點竊得藍波刀乙把後（竊盜部分為前案既判力所及），即未經許可無故
    持有，並於八十七年十一月十四日為警在其位於新竹市○○路一二七號住處查獲
    ，而扣得藍波刀乙把。
二、案經新竹市警察局第一分局報請臺灣新竹地方法院檢察署檢察官偵查起訴。
    理  由
一、上訴人即被告己○○經合法傳喚，於言詞辯論期日雖未到庭，其於原審訊問時對
    於右揭如附表一所示多次竊盜犯行均矢口否認，對於攜帶兇器毀越牆垣安全設備
    竊盜及無故持有藍波刀之事實固坦承不諱，惟否認有何準強盜犯行，辯稱：「如
    附表一所示各次竊盜犯行均非伊所為，筆錄均係借提警員所作者，且伊並未與圍
    捕警員發生扭打，係警員拉住伊而與警員一同跌倒」云云。另其上訴狀則略稱：
    「被告見警員前來，即將所竊得之物整包丟掉，而攀上圍牆正要逃走時，被警員
    抓住，從圍牆上拖下來，將警員壓傷，並非為防護贓物而與警員扭打」等語。經
    查：
(一)、被告於原審與本院調查時對於如附表一所示之竊盜犯行雖均否認，惟此業據被告
    於警訊及偵查中均曾供承不諱（見偵查卷第四二頁、第七二頁、第七三頁），核
    與被害人辛○○、癸○○、庚○○、丁○○、乙○○、甲○○、壬○○、戊○○
    、子○○等人於警訊中指述情節相符（偵查卷第五十七至六十四頁、第八十二至
    八十三頁），並有現場指證照片十二幀（偵查卷第八七頁至第九二頁）及贓物照
    片八幀（偵查卷第二一頁至第二二頁）附卷可稽，且被告於借提訊問後經檢察官
    覆訊時，亦均表示對於警訊時所言無異議，且借提訊問時並未遭刑求（見偵查卷
    第四十七頁、第九十五頁），足見被告所為自白應堪採信，且被害人戊○○、子
    ○○所遭竊如附表一所示編號八、九之物品，均經被害人戊○○、子○○二人領
    回無訛，有贓證物品認領保管單二紙附卷可稽，該等物品又係在被告住處查獲者
    ，被害人戊○○、子○○與被告素不相識又無怨隙，自無任意誣陷之理，益認被
    告確有如附表一所示各次竊盜犯行，而被告於警訊時對於所竊財物之花用方式及
    丟棄地點均明確供述（見偵查卷第四十三至四十四頁），於偵查中自白時，對於
    侵入被害人住宅內之侵入方式均供述清楚，等情，足認被告確有上開犯行，其於
    原審與本院調查時翻異其詞，顯係事後避重就輕、卸責之詞，尚不足採，該事實
    應可認定。
(二)、被告侵入被害人莊宏斌住處並與圍捕警員發生扭打之事實，業據被告供承確有竊
    盜之事實無誤，僅辯稱：「未與警員發生扭打」等語，然此經被害人莊宏斌於警
    訊及本院審理時指述甚詳（見偵查卷第十二頁、原審卷第十八頁），證人即警員
    蔡成富於偵查及原審時亦證述：「與另一同事前往圍捕，發現被告往後門跑，即
    前後包抄，伊自後追趕被告，被告身上背一袋物品，並將該物品往後甩，伊與被
    告均跌倒，伊將被告壓在地上要拿手銬時，槍剛好彈到地上，被告趁伊撿槍時又
    逃跑，並回頭欲拿贓物，始與伊發生扭打，後被告跑掉翻過圍牆後為另一同事制
    服逮捕」等情，並有報告書乙紙在卷可憑（見偵查卷第七十一頁背面、原審第五
    二頁、偵查卷第二三頁），被告初於偵查中亦曾供稱：「因一時緊張有為反抗行
    為」等語（見偵查卷第三十頁背面），參以證人蔡成富確受有膝蓋擦傷、腳扭傷
    之傷害，足見證人蔡成富所言應與事實相符而可採信；此外，並有贓證物品認領
    保管單乙紙附卷可稽（偵查卷第十六頁），且被告持以行竊用之螺絲起子一支，
    前端尖銳，質地堅硬，足認係客觀上具有危險性之兇器，復有該螺絲起子一支扣
    案足資佐證，上開事實應堪認定。
(三)、被告未經許可持有藍波刀之事實，業據被告自白不諱，並有藍波刀乙把扣案足資
    佐證，而扣案之藍波刀，經送鑑定結果，確屬槍砲彈藥刀械管制條例之藍波刀，
    有新竹市警察局八十七年十二月十九日八七竹市警刑四字第八九七五號函在卷可
    憑，被告自白與事實相符，事證明確，被告犯行堪予認定。
二、核被告己○○如附表一編號一、三、九所為係犯刑法第三百二十一條第一項第一
    款於夜間侵入住宅竊盜罪，編號二所為係犯刑法第三百二十一條第一項第一款、
    第二款夜間侵入住宅毀越門扇竊盜罪，編號四、八所為係犯刑法第三百二十條第
    一項之竊盜罪，編號五、六、七所為係犯刑法第三百二十一條第一項第二款毀越
    安全設備竊盜罪；被告攜帶兇器毀越門扇安全設備竊盜，因防護贓物，當場施以
    強暴，核其所為，係犯刑法第三百二十九條之準強盜罪，而有刑法第三百二十一
    條第一項第二、三款之情形，應依同法第三百三十條第一項論處（起訴書僅論以
    刑法第三百二十九條之準強盜罪，尚有未合，應予變更起訴法條），又被告未經
    許可持有藍波刀，所為係犯槍砲彈藥刀械管制條例第十四條第三項之罪，按槍砲
    彈藥刀械管制條例之「持有」係屬行為之繼續（最高法院七十四年度台上字第三
    四００號判例意旨參照），查被告雖於八十五年間即因竊盜而取得上開藍波刀，
    惟其係於現行槍砲彈藥刀械管制條例修正施行後（該條例係於八十六年十一月二
    十四日修正公布，同年月二十六日生效施行），始於八十七年十一月十四日為警
    查獲而使持有行為終了，是依上開說明，被告行為之完成既在前開條例修正施行
    後，自無刑法第二條第一項但書之適用，併予敘明。被告先後九次竊盜犯行，時
    間緊接，所犯構成要件相同，顯係出於概括犯意反覆為之，為連續犯，應依刑法
    第五十六條規定，以一罪論，並加重其刑，論以情節較重之夜間侵入住宅毀損安
    全設備竊盜罪。被告所犯上開三罪，犯意各別，行為互殊，應予分論併罰。被告
    己○○前曾於八十五、八十六年間，因竊盜等案件，經臺灣新竹地方法院分別判
    處有期徒刑十月、五月，並經定執行刑為有期徒刑一年三月，於八十七年八月十
    四日假釋出監執行完畢，但刑期應至八十八年一月十九日，此有臺灣高等法院檢
    察署刑案紀錄簡覆表在卷可查，其於假釋中再犯本案，並非累犯，附此敘明。
三、原審予以論罪科刑固非無見，惟查被告己○○前於八十五、八十六年間，因竊盜
    等案件，經臺灣新竹地方法院分別判處有期徒刑十月、五月，並經定執行刑為有
    期徒刑一年三月，於八十七年八月十四日假釋出監（刑期應至八十八年一月十九
    日），於假釋期間，為上開犯行，行為時其前開徒刑尚未執行完畢，不構成累犯
    ，原判決疏未詳查，致認係累犯容有未洽，上訴人即被告上訴意旨仍執前詞否認
  犯罪，指摘原判決不當，雖無理由，惟原判決既有可議，自應將原判決予以撤銷
    改判，爰審酌被告前有多次前科、犯罪之動機、目的、攜帶凶器竊盜，又為防護
    贓物而與警員扭打，及其所竊物品之價值、行竊次數，犯後態度等一切情狀，分
    別量處被告連續毀越門扇安全設備於夜間侵入住宅竊盜部分，有期徒刑壹年；又
    攜帶兇器毀越牆垣安全設備竊盜，因防護贓物，而當場施以強暴部分，有期徒刑
    伍年貳月；未經許可持有刀械部分，有期徒刑肆月。並定應執行有期徒刑陸年貳
    月。扣案之藍波刀乙把，為違禁物，應依刑法第三十八條第一項第一款之規定沒
    收；至扣案之螺絲起子一支（較大者）雖為被告供犯罪所用之物，非被告所有，
    不予宣告沒收；另扣案小型螺絲起子一支、小型手電筒一支，被告否認為其所有
    ，又無其他證據足資證明確係被告所有，且非供犯罪所用，不予宣告沒收。被告
    持有之藍波刀係於八十五年間竊盜所得，然被告曾於八十七年一月十九日因竊盜
    案件經判決確定在案，被告於八十五年間之竊盜犯行應為該案確定判決效力所及
    ，且其與持有藍波刀之行為具有裁判上一罪關係，不另為免訴之諭知。
四、被告經合法傳喚無正當之理由不到庭，有送達證書在卷可稽，爰不待其陳述逕行
    判決，併此敘明。
據上論斷，應依刑事訴訟法第三百七十一條、第三百六十九條第一項前段、第三百六
十四條、第二百九十九條第一項前段、第三百條，槍砲彈藥刀械管制條例第十四條第
三項、刑法第十一條、第五十六條、第三百二十一條第一項第一款、第二款、第三百
二十九條、第三百三十條第一項、第五十一條第五款、第三十八條第一項第一款，判
決如主文。
本案經檢察官王安明到庭執行職務。
中    華    民    國    八十八    年      三        月        十五      日
                              臺灣高等法院刑事第七庭
                                  審判長法  官
                                        法  官
                                        法  官
得上訴
附表一：
┌──┬────┬──────┬──────┬───┬──────┬────┐
│編號│犯罪時間│犯 罪 地 點 │竊盜所得財物│被害人│  方   法   │涉犯法條│
├──┼────┼──────┼──────┼───┼──────┼────┤
│    │八十七年│新竹市○○路│皮夾一只（內│辛○○│侵入住宅竊盜│刑法第三│
│ 一 │八月二十│一段二一四巷│有駕照一張、│      │            │百二十一│
│    │七日五時│一四九號    │現金三千元、│      │            │條第一項│
│    │之夜間  │            │信用卡一張）│      │            │第一款  │
│    │        │            │            │      │            │        │
│    │        │            │            │      │            │        │
│    │        │            │            │      │            │        │
├──┼────┼──────┼──────┼───┼──────┼────┤
│ 二 │八十七年│新竹市○○街│金戒指三只、│癸○○│破壞大門門鎖│刑法第三│
│    │八月二十│一二六巷二八│金項鍊一條、│      │進入住宅竊盜│百二十一│
│    │七日十九│號四樓      │美金一百元、│      │            │條第一項│
│    │時二十分│            │手錶二個、金│      │            │第一、二│
│    │許之夜間│            │筆一支（得手│      │            │款      │
│    │        │            │後均丟棄於客│      │  │        │
│    │        │            │雅溪）      │      │            │        │
│    │        │            │            │      │            │        │
├──┼────┼──────┼──────┼───┼──────┼────┤
│ 三 │八十七年│新竹市○○路│行動電話一支│庚○○│侵入住宅竊盜│刑法第三│
│    │九月一日│四六九巷二二│            │      │            │百二十一│
│    │一時三十│號          │            │      │            │條第一項│
│    │分之夜間│            │            │      │            │第一款  │
│    │        │            │            │      │            │        │
│    │        │            │            │      │            │        │
│    │        │            │            │      │            │        │
├──┼────┼──────┼──────┼───┼──────┼────┤
│ 四 │八十七年│新竹市○○街│皮包一個（內│丁○○│利用車門未鎖│刑法第三│
│    │九月十六│三七號地下停│有現金約三千│    │進入車內竊取│百二十條│
│    │日十三時│車廠        │元、存摺四本│      │            │第一項  │
│    │三十分許│            │、金融卡四張│      │            │        │
│    │        │            │等物）（得手│      │            │        │
│    │        │            │後取走現金花│      │            │        │
│    │        │            │用餘均丟棄於│      │            │        │
│    │        │            │河北街路旁）│      │            │        │
│    │        │            │            │      │            │        │
├──┼────┼──────┼──────┼───┼──────┼────┤
│ 五 │八十七年│新竹市○○街│護照一本、戒│乙○○│利用大門未鎖│刑法第三│
│    │九月二十│二二巷三０號│指一只、現金│      │侵入住宅破壞│百二十一│
│    │一日十四│            │一萬元（得手│      │房間門鎖之安│條第一項│
│    │時許    │            │後現金花用餘│      │全設備進入房│第二款  │
│    │        │            │均丟棄）    │      │間內竊盜    │        │
│    │        │            │            │      │            │        │
│    │        │            │            │      │            │        │
├──┼────┼──────┼──────┼───┼──────┼────┤
│ 六 │八十七年│新竹市○○路│相機二台、現│甲○○│破壞為安全設│刑法第三│
│    │九月二十│一段三０七號│金一萬元    │      │備之後門鐵窗│百二十一│
│    │九日六時│            │            │      │後踰越窗戶進│條第一項│
│    │三十分  │            │            │      │入住宅行竊  │第二款  │
│    │        │            │            │      │            │        │
│    │        │            │            │      │            │        │
│    │        │            │            │      │            │        │
├──┼────┼──────┼──────┼───┼──────┼────┤
│ 七 │八十七年│新竹市光華二│現金三萬七千│壬○○│踰越為安全設│刑法第三│
│    │十一月五│街一０八巷一│元、洋酒二瓶│      │備之鐵窗進入│百二十一│
│    │日十六時│六之三號二樓│、身分證、駕│      │住宅竊盜    │條第一項│
│    │三十分  │            │照、信用卡、│      │            │第二款  │
│    │        │            │提款卡等物  │      │            │        │
│    │        │            │            │      │            │        │
│    │        │            │            │      │            │        │
├──┼────┼──────┼──────┼───┼──────┼────┤
│ 八 │八十七年│新竹市○○街│攝影鏡頭二個│戊○○│竊取置於屋外│刑法第三│
│    │十一月三│一八六號    │            │      │之攝影鏡頭  │百二十條│
│    │日二十四│            │            │      │            │第一項  │
│    │時      │            │            │      │            │        │
│    │        │            │            │      │            │        │
│    │        │            │            │      │            │        │
│    │        │            │            │      │            │        │
├──┼────┼──────┼──────┼───┼──────┼────┤
│ 九 │八十七年│新竹市○○路│冷光錶三只、│子○○│侵入住宅竊盜│刑法第三│
│    │十一月十│三七九號    │腕錶一只等物│      │            │百二十一│
│    │三日凌晨│            │            │      │            │條第一項│
│    │某時之夜│            │            │      │            │第一款  │
│    │間      │            │            │      │            │        │
│    │        │            │            │      │            │        │
│    │        │            │            │      │            │        │
└──┴────┴──────┴──────┴───┴──────┴────┘
附錄：本判決論罪科刑法條全文
槍砲彈藥刀械管制條例第十四條第三項：
未經許可，製造、販賣或運輸刀械者，處三年以下有期徒刑，併科新臺幣一百萬元以
下罰金。
意圖供自己或他人犯罪之用，而犯前項之罪者，處六月以上五年以下有期徒刑，併科
新臺幣三百萬元以下罰金。
未經許可，持有或意圖販賣而陳列刀械者，處一年以下有期徒刑、拘役或新臺幣五十
萬元以下罰金。
第一項至第二項之未遂犯罰之。
刑法第三百二十一條第一項第一款、第二款
犯竊盜罪而有左列情形之一者，處六月以上五年以下有期徒刑。
第一款：於夜間侵入住宅或有人居住之建築物、船艦，或隱匿其內而犯之者。
第二款：毀越門扇、牆垣或其他安全設備而犯之者。
前項之未遂犯罰之。
刑法第三百二十九條
竊盜或搶奪，因防護贓物，脫免逮捕或湮滅罪證，而當場施以強暴脅迫者，以強盜論
。
刑法第三百三十條第一項
犯強罪而有第三百二十一條第一項各款情形之一者，處五年以上十二年以下有期徒
刑。


司法院資訊處製作；財團法人民間司法改革基金會備份。
